【裁判字號】    91,易,4441
【裁判日期】    920303
【裁判案由】    竊盜
【裁判全文】
臺灣高雄地方法院刑事判決                        九十一年度易字第四四四一號
    公  訴  人  臺灣高雄地方法院檢察署檢察官
    被      告  甲○○
右列被告因竊盜案件，經檢察官提起公訴（九十一年度偵字第二三六０二號），本院
判決如左：
    主  文
甲○○竊盜未遂，處罰金壹仟元，如易服勞役，以參佰元折算壹日。
    事  實
一、甲○○於民國九十一年十月二十二日晚上十一時許，在高雄市○○區○○路與同
    慶路口之高雄市立文化中心東側門附近，見丙○○停放於該處之車牌號碼ＺＪＨ
    —二八六號（起訴書誤載為：ＺＩＨ—二八六號）輕型機車一輛，竟意圖為自己
    不法之所有，趁無人注意之際，著手以右手拉開該機車之座墊，並將左手伸入座
    墊內置物箱，欲竊取丙○○所有之塑膠袋一個（內裝有四卷已沖洗之底片），於
    拉出前開塑膠袋一半時，適為巡邏員警乙○○發現而當場逮捕，致未能得逞。
二、案經高雄市政府警察局苓雅分局移送臺灣高雄地方法院檢察署檢察官偵查起訴。
    理  由
一、訊據被告甲○○對於上開時、地在丙○○所停放機車旁，並以手摸該機車座墊之
    事實固供認不諱，惟矢口否認有任何竊盜之犯行，辯稱：當日伊在案發現場運動
    ，僅有以手摸機車座墊，並非要竊取任何東西，亦沒有拉扯機車置物箱內之塑膠
    袋云云。經查：右揭置於機車置物箱之底片遭竊取未遂之事實，業據證人即被害
    人丙○○於警、偵訊時指述綦詳，證人即現場查獲員警乙○○於偵訊及本院調查
    時亦證稱：伊等在執行巡邏勤務是著便服，當時目賭甲○○在ＺＪＨ—二八六號
    機車旁附近徘徊，並進出文化中心三次，他看到伊等時即走入文化中心，形跡可
    疑，後來甲○○看四週無人，就靠近機車，以右手扳開上鎖椅墊一個縫隙，而伸
    手進去拉，當時只有將塑膠袋拉出一半而已等語明確（見偵卷第十二頁背面、本
    院九十二年一月十四日訊問筆錄），復有查獲員警偵查報告、贓物保管認領收據
    各一紙及照片數幀在卷可稽，是被告確有竊取被害人丙○○前開塑膠袋而未得手
    之事實，堪以認定。被告前開所辯，顯係事後飾卸之詞，自不足採。綜上，本件
    事證明確，被告之竊盜犯行堪以認定。
二、核被告甲○○所為，係犯刑法第三百二十條第三項、第一項之竊盜未遂罪。被告
    已著手竊盜行為之實施，而未至竊得財物之結果，為未遂犯，應依刑法第二十六
    條前段之規定減輕其刑。爰審酌被告不思以己力賺取日常生活所需物品，竟以竊
    取他人物品代之，行為實不足取，犯後猶飾詞否認犯行，惟其欲竊取之物價值不
    大，且已由被害人領回，有上述保管收據一紙可憑，所造成之損害匪鉅等一切情
    狀，量處如主文所示之刑，並諭知易服勞役之折算標準，以為懲儆。
據上論斷，應依刑事訴訟法第二百九十九條第一項前段，刑法第三百二十條第一項、
第三項、第二十六條前段、第四十二條第二項，罰金罰鍰提高標準條例第一條前段、
第二條，判決如主文。
本案經檢察官林美靜到庭執行職務。
中     華    民    國    九十二      年      三      月      三      日
                                  臺灣高雄地方法院刑事第六庭
                                      審判長 法  官     李政庭
                                             法  官     周玉群
                                             法  官     邱泰錄
右正本證明與原本無異。
如不服本判決，應於判決送達後十日內，向本院提出上訴狀。
            書記官     林慧君
中    華    民    國      九十二      年      三      月      三      日
中華民國刑法第三百二十條 (普通竊盜罪、竊佔罪)
意圖為自己或第三人不法之所有，而竊取他人之動產者，為竊盜罪，處五
年以下有期徒刑、拘役或五百元以下罰金。
意圖為自己或第三人不法之利益，而竊佔他人之不動產者，依前項之規定
處斷。
前二項之未遂犯罰之。


司法院資訊處製作；財團法人民間司法改革基金會備份。
